【裁判字號】    98,上易,884
【裁判日期】    980513
【裁判案由】    竊盜
【裁判全文】
臺灣高等法院刑事判決                 98年度上易字第884號
    上訴人
    即被告  甲○○
上列上訴人因竊盜案件，不服臺灣桃園地方法院97年度易字第
1006號，中華民國98年2 月27日第一審判決（起訴案號臺灣桃園
地方法院檢察署97年度偵字第13779 號）提起上訴，判決如下：
    主  文
上訴駁回。
    犯罪事實及理由
壹、本院審理結果，認第一審以上訴人即被告甲○○觸犯結夥三
    人以上竊盜罪，累犯，判處有期徒刑8 月；扣案氧氣瓶、乙
    炔瓶各1 瓶均沒收。認事用法及量刑均無不當，應予維持，
    並引用附件第一審判決書記載的犯罪事實、證據及理由。
貳、上訴意旨略以，被告確實是臨時受僱於同案被告莊景晃（已
    經判處罪刑確定）。受莊景晃指示參與分工，不知其餘被告
    竊盜犯行。與莊景晃通聯頻繁是為詢問莊景晃如何前往現場
    ，電話中不可能形成被告3 人的犯意聯絡。被告於現場確有
    質疑莊景晃工地屬何人所有，不能僅以被告保持緘默即率認
    被告了解竊行等語。
參、就上訴意旨，補充判決理由如下：
一、經警查獲當時，當場並無人向員警表示鐵皮屋屬於被告中任
    何1 人的朋友所有；僅辯稱鐵條是廢棄無人之物等情，已經
    同案被告莊景晃及員警洪峻雄明確證述。被告空言辯稱曾質
    疑同案被告莊景晃等語，不能採信；況且，縱使被告確曾質
    疑而仍繼續參與直到被警查獲，也無礙其間接故意的犯意與
    犯行。
二、依通聯記錄顯示，97年6月7日自4時8分許迄6時23分許，短
    短2 小時內被告與同案被告甲○○、呂森榮（已經判處罪刑
    確定）通聯多達30餘次，通話秒數更有長達70餘秒，也有短
    僅數秒等情形，被告辯稱只是臨時詢問現場位置，不可採信
    。
    「犯意聯絡並不限於事前有所謀議，並且包括僅於行為當時
    有共同犯意聯絡。其表示方法，也不以明示通謀為必要，即
    使相互間有默示合致，並無不可。」、「共同正犯的意思聯
    絡，不以數人之間直接發生為限，即使有間接的聯絡者，也
    包括在內。」最高法院73年台上第2364號、77年台上字第
    2135號判例參照。
    被告辯稱與其餘被告於電話中並無犯意聯絡等語，不足為被
    告有利認定。
三、被告其餘辯解均經原判決審認不可採信而詳細論駁，不再一
    一論述。
肆、於本院審理並無更積極有利於被告的證據可供調查、審理，
    被告甲○○上訴空言否認犯行，無理由，應予駁回。
伍、適用法律
    刑事訴訟法第373條、第368條、第364條。
中    華    民    國    98    年    5     月    13    日
                  刑事第六庭  審判長法  官  林堭儀
                                    法  官  吳淑惠
                                    法  官  郭豫珍
以上正本證明與原本無異。
不得上訴。
                                    書記官  胡勤義
中    華    民    國    98    年    5     月    13    日
附錄：本案論罪科刑法條全文
中華民國刑法第321條
（加重竊盜罪）
犯竊盜罪而有左列情形之一者，處 6 月以上、 5 年以下有期徒
刑：
一、於夜間侵入住宅或有人居住之建築物、船艦或隱匿其內而犯
之者。
二、毀越門扇、牆垣或其他安全設備而犯之者。
三、攜帶兇器而犯之者。
四、結夥三人以上而犯之者。
五、乘火災、水災或其他災害之際而犯之者。
六、在車站或埠頭而犯之者。
前項之未遂犯罰之。


司法院資訊處製作；財團法人民間司法改革基金會備份。
